【裁判字號】    89,上易,1068
【裁判日期】    890531
【裁判案由】    竊盜
【裁判全文】
臺灣高等法院臺中分院刑事判決              民國八十九年度上易字第一○六八號
    上  訴  人  臺灣苗栗地方法院檢察署檢察官
    被      告  甲○○
右上訴人因被告竊盜案件，不服臺灣苗栗地方法院中華民國八十九年二月十七日第一
審判決（民國八十八年度易字第五九○號，起訴案號：臺灣苗栗地方法院檢察署民國
八十八年度偵字第二七二八號），提起上訴，本院判決如左：
    主      文
上訴駁回。
    事實及理由
一、本案經本院審理結果，認第一審法院依刑法第三百廿條第一項、罰金罰鍰提高標
    準條例第一條前段，判處被告甲○○（以下簡稱被告）拘役五十五日，其認事用
    法，核無違誤，量刑亦稱妥適，應予維持，並引用第一審判決書記載之事實、證
    據及理由（如附件）。
二、檢察官上訴意旨，認被告於民國（下同）八十八年十二月卅一日下午一時許，在
    臺北縣林口鄉○○路一四○號前，竊取大河工程顧問股份有限公司所有之引擎號
   碼ＴＤ二七─九五九二四四號自用小貨車一部（其上懸掛鄭石爐於八十六年五月
    中旬，所失竊之ＫＺ─一三一二號車牌二面），於八十九年一月廿八日，為警查
    獲，此部分與原判決所認定之竊盜事實，具有連續犯裁判上一罪關係，原審未及
    審酌，自有未洽云云，移送併案審理（臺灣苗栗地方法院檢察署八十九年度偵字
    第一七九三號）。惟本案被告之犯罪時間八十八年四月五日，於同年七月九日經
    檢察官提起公訴後，於同年八月三日原審審理時，並未到庭，嗣經原審於八十九
    年一月廿五日通緝，迨同年月廿九日經警緝獲，而移送併辦之被告竊盜時間，係
    在八十八年十二月卅一日，前後相距已逾八個月，時間非短，且被告於警訊時亦
    堅決否認有竊取併辦部分之小貨車，自難認被告前後竊盜行為時間緊接，基於概
    括犯罪，反覆為之，為連續犯。是檢察官上訴，認被告前後竊盜行為，具有連續
    犯裁判上一罪關係，原審未及審酌，自無理由，應予駁回。並將此併辦部分退回
    檢察官另行偵辦。
三、被告經合法傳喚，無正當理由不到庭，爰不待其陳述，逕行判決。
四、據上論斷，應依刑事訴訟法第三百七十三條、第三百六十八條、第三百七十一條
    ，判決如主文。
本案經檢察官吳文忠到庭執行職務。
中      華      民      國     八十九     年      五      月   三十一   日
                                   臺灣高等法院臺中分院刑事第一庭
                                         審判長法  官  陳  紀  綱
                                               法  官  黃  日  隆
                                               法  官  陳  登  源
右正本證明與原本無異。
不得上訴。
                                               書記官  林  桂  鳳
中      華      民      國     八十九     年      六      月    一      日
                                                                        Ｄ
臺灣苗栗地方法院刑事判決                          八十八年度易字第五九號
    公  訴  人  臺灣苗栗地方法院檢察署檢察官
    被      告  甲○○  男四十四歲 （民國○○○年○月○日生）
                        住苗栗縣頭屋鄉獅潭村五鄰五十三號
                        現居新竹市○區○○路三一九巷二弄一號
                        身分證統一編號：Ｋ一0000000號
右列被告因竊案件，經檢察官提起公訴（八十八年度偵字第二七二八號），本院判
決如左：
    主  文
甲○○竊，處拘役伍拾伍日。
    事  實
一、甲○○意圖為自己不法之所有，於民國（下同）八十八年四月五日上午十時許，
    在苗栗縣三義鄉中華電信公司對面道路，見黃國釗所有已報廢之牌照號碼ＬＣ－
    七九二三號自小貨車停放該處，且車門未鎖，鑰匙置於車內，乃徒手竊取該車，
    得手後供己代步之用，嗣於八十八年五月二十日凌晨一時許，甲○○駕駛該竊得
    汽車行經苗栗市○○路與中華路口時，為警當場查獲。
二、案經苗栗縣警察局移送臺灣苗栗地方法院檢察署檢察官偵查起訴。
    理  由
一、右揭事實，業據被告甲○○於本院審理時坦承不諱，核與被害人黃國釗於本院訊
    問時之指述及證人乙○○於偵審中結證節相符，並有贓物認領保管單一紙附卷可
    稽，被告自白核與事實相符。事證明確，被告犯行堪予認定。
二、核被告所為，係犯刑法第三百二十條第一項之竊盜罪。爰審酌被告犯罪之動機、
    目的、手段，竊得財物價值尚少及犯罪後之態度尚好等一切情狀，量處如主文所
    示之刑，以示懲儆。
據上論斷，應依刑事訴訟法第二百九十九條第一項前段，刑法第三百二十條第一項，
罰金罰鍰提高標準條例第一條前段，判決如主文。
本案經檢察官林文中到庭執行職務。
中      華      民      國    八十九    年      二      月     十七     日
                                        臺灣苗栗地方法院刑事庭
                                            法  官  林  燦  都
右正本證明與原本無異。
如不服本判決，應於送達後十日內向本院提出上訴狀(須附繕本)，上訴於臺灣高等
法院臺中分院。
                                            書記官  姚  錫  鈞
中      華      民      國    八十九    年      二      月     十七     日
附錄論罪科刑法條
刑法第三百二十條第一項
意圖為自己或第三人不法之所有，而竊取他人之動產者，為竊盜罪，處五年以下有期
徒刑、拘役或五百元以下罰金。


司法院資訊處製作；財團法人民間司法改革基金會備份。
